---
output: github_document
---

<!-- README.md is generated from README.Rmd. Please edit that file -->

```{r, include = FALSE}
knitr::opts_chunk$set(
  collapse = TRUE,
  comment = "#>",
  fig.path = "man/figures/README-",
  out.width = "100%"
)
```

# electpollBR

<!-- badges: start -->
<!-- badges: end -->

The goal of electpollBR is to

- download and tidy up data from Brazilian Electoral Justice on registered
  electoral polls (not only results, but mainly registration data, like the
  company that conducted the poll, when and where it was conducted, technical
  responsible, contractor, payer, invoice, questionnaire, and coverage)
- list availability of data by year
- check whether or not the previously downloaded data file is still up-to-date,
  avoiding downloading it again needlessly


## Installation

You can install the development version of `{electpollBR}` from [GitHub](https://github.com/) with:

```{r , eval=FALSE}
# install.packages("pak")
pak::pak("conre3/electpollBR")
```

## Package Design

### Functionalities to implement

- função de setup do diretório de download 
    - para lidar com interrupção e continuação de dowload parcial
    - parâmetros
        - keep.download=TRUE
        - download.path="./data/electpollBR/raw/"
        - save.path="./data/electpollBR/"
        - save.copy.on.base=TRUE
    - criar os diretório
        - "./data/" (se não existir)
        - "./data/electpollBR/"
        - "./data/electpollBR/raw/" (diretório de dados brutos)
    - criar o arquivo
        - "./data/.gitignore" (com "electpollBR/)
- função para listar as pesquisas
- função para baixar o arquivo de dados de registro das pesquisas 
  segundo ano e opcionalmente estado
    - verifica
    - função de definição das URIs dos arquivos a baixar
    - função para verificar se a versão do arquivos de dados no site é mais
      recente do que a versão já baixada 
    - função de download da URI em diretório de dados brutos
    - função de descompactação do arquivo baixado
    - função de importação do arquivo descompatado
    - função de faxina dos dados importados
    - função de gravação em diretório de dados limpos
- dúvida: precisaria de:
    - função de exportação dos dados limpos 
    - função de busca por ano


### Reminder to self:

- quando começar a rodar, chamar `load_all()` ou teclar `Ctrl+Shift+L` para
  carregar todas as dependências do pacote
- incluir arquivos .R com a função `use_r("nome_função")`
    - a função `use_r("nome_função")` 
        - cria `./R/nome_função.R` se não existir
        - abre e põe como arquivo ativo se existir
    - a função `use_r()` mostra qual é o arquivo ativo
- criar arquivo de teste com a função `use_test()`
    - a função `use_test()`
        - cria `./tests/testthat/test_nome_função.R` se `./R/nome_função.R` 
          for o arquivo ativo
        - abre o script `./tests/testthat/test_nome_função.R` se ele existir
- para renomear .R e seu script de teste de uma só vez, usar 
  `rename_files("nome_velho", "nome_novo")`
- para editar variáveis de ambiente (como info como login, senha, token de
  autenticação etc.) 
    - usar `edit_r_environ()` para editar `~/.Renviron` global
    - usar `edit_r_environ(scope = "project")` para editar `./.Renviron` local
    - usar `Sys.getenv("nome_var")` para puxar `nome_var` dos `.Renviron` local
      e global
- para incluir pacotes que serão usados no pacote, usar `use_package(nome)`, que
  já inclui entradas no campo `Imports:` do DESCRIPTION
- nos scripts de teste, criar testes com chamadas à função
  `testthat::test_that("nome_teste", {bloco de código})`,
  usando as funções de `{testthat}` dentro do `bloco de código`, em particular
  as funções `testethat::expect_*()`
- inserir esqueleto de documentação do Roxygen com a `Alt+Ctrl+Shift+R`
    - depois precisa chamar `devtools::document()` ou teclar `Ctrl+Shift+D` para
      atualizar a documentação a partir dos comentários do Roxygen
- para verificar se o pacote está buildando, chamar `devtools::check()` ou
  teclar `Ctrl+Shift+E`
- para rodar os testes unitários,
    - chamar `devtools::test()` ou teclar `Ctrl+Shift+T` para rodar todos os
      testes do pacote
    - chamar `devtools::test_active_file()` para rodar os testes do .R atual


