---
output: github_document
---

<!-- README.md is generated from README.Rmd. Please edit that file -->

```{r, include = FALSE}
knitr::opts_chunk$set(
  collapse = TRUE,
  comment = "#>",
  fig.path = "man/figures/README-",
  out.width = "100%"
)
```

# electpollBR

<!-- badges: start -->
<!-- badges: end -->

The goal of electpollBR is to ...




## Installation

You can install the development version of `{electpollBR}` from [GitHub](https://github.com/) with:

```{r , eval=FALSE}
# install.packages("pak")
pak::pak("conre3/electpollBR")
```

## Package Design


Funcionalidades a implementar

- função de setup do diretório de download 
    - para lidar com interrupção e continuação de dowload parcial
    - parâmetros
        - keep.download=TRUE
        - download.path="./data/electpollBR/raw/"
        - save.path="./data/electpollBR/"
        - save.copy.on.base=TRUE
    - criar os diretório
        - "./data/" (se não existir)
        - "./data/electpollBR/"
        - "./data/electpollBR/raw/" (diretório de dados brutos)
    - criar o arquivo
        - "./data/.gitignore" (com "electpollBR/)
- função para listar as pesquisas
- função para baixar o arquivo de dados de registro das pesquisas 
  segundo ano e opcionalmente estado
    - verifica
    - função de definição das URIs dos arquivos a baixar
    - função para verificar se a versão do arquivos de dados no site é mais
      recente do que a versão já baixada 
    - função de download da URI em diretório de dados brutos
    - função de descompactação do arquivo baixado
    - função de importação do arquivo descompatado
    - função de faxina dos dados importados
    - função de gravação em diretório de dados limpos
- dúvida: precisaria de:
    - função de exportação dos dados limpos 
    - função de busca por 


TODO list:

- incluir arquivos .R com a função `use_r("nome_função")`
    - a função `use_r("nome_função")` 
        - cria `./R/nome_função.R` se não existir
        - abre e põe como arquivo ativo se existir
    - a função `use_r()` mostra qual é o arquivo ativo
- criar arquivo de teste com a função `use_test()`
    - a função `use_test()`
        - cria `./tests/testthat/test_nome_função.R` se `./R/nome_função.R` 
          for o arquivo ativo
        - abre o script `./tests/testthat/test_nome_função.R` se ele existir
- para renomear .R e seu script de teste de uma só vez, usar 
  `rename_files("nome_velho", "nome_novo")`


